【裁判字號】    98,交聲,478
【裁判日期】    980615
【裁判案由】    違反道路交通管理處罰條例聲明異議
【裁判全文】
臺灣士林地方法院交通事件裁定         98年度交聲字第478號
原處分機關  交通部公路總局臺北區監理所基隆監理站
異  議  人
即受處分人  乙○○
上列異議人即受處分人因違反道路交通管理處罰條例案件，對於
交通部公路總局臺北區監理所基隆監理站民國98年4 月3 日所為
之處分（原處分案號：基監字第裁42-A00WN3587號）聲明異議，
本院裁定如下：
    主  文
異議駁回。
    理  由
一、按汽車行駛有損毀或變造汽車牌照、塗抹污損牌照，或以安
    裝其他器具之方式，使不能辨認其牌號之情形，處汽車所有
    人新臺幣（下同）2,400 元以上4,800 元以下罰鍰，並責令
    申請換領牌照或改正，道路交通管理處罰條例第13條第1 款
    定有明文。
二、原處分意旨略以：異議人即受處分人（下稱異議人）乙○○
    所有之車牌號碼312-MR號營業一般小客車，於民國97年4 月
    22日20時58分行經臺北市○○○路○ 段450 號前，經警當場
    攔停舉發有「以反光液噴在號牌上或裝設反光號牌框，於光
    下無法辨認」之違規行為，原處分機關乃依道路交通管理處
    罰條例第13條第1 款及違反道路交通管理事件統一裁罰基準
    表規定，裁處車輛所有人即異議人罰鍰4,800 元，並責令申
    請換領牌照或改正。
三、聲明異議意旨略以：伊駕駛計程車為業，服務大眾，在外時
    間長久，以噴反光液在號牌上之方式，規避取締在所難免，
    爰請撤銷處罰云云。
四、經查，異議人乙○○於97年4 月22日20時58分許，在臺北市
    ○○○路6 段450 號前，因以反光液噴在其所有車牌號碼
    312-MR號營業一般小客車之號牌上，經警當場攔停舉發「以
    反光液噴在號牌上或裝設反光號牌框，於光下無法辨識」之
    違規等情，為異議人所不否認，並經證人即舉發本件交通違
    規之臺北市政府警察局南港分局員警甲○○到院具結證稱：
    舉發當日，伊與替代役男李正剛在本件舉發地點忠孝東路6
    段450 號前擔服安程專案勤務時，目擊異議人所有車輛之兩
    面號牌上噴有反光劑，該反光劑雖為透明，但塗上後，使該
    車牌在一定角度下觀察很亮，會反光而看不清楚車號，遂將
    異議人攔停舉發，而異議人當場就違規事實並未否認，亦未
    作何辯解等語明確在卷（參見本院卷第17頁至第19頁），此
    外，復有臺北市政府警察局舉發違反道路交通管理事件通知
    單影本1 紙（附於本院卷第7 頁）在卷可稽，從而，異議人
    所有之車輛於前揭時、地，確有以反光液噴在號牌上，於光
    下無法辨識之交通違規事實，應甚明確，堪予認定。至異議
    人辯稱伊駕駛計程車為業，以噴反光液在號牌上之方式，規
    避取締在所難免云云，要屬無稽，自無足據為主張免罰之正
    當事由。
五、綜上，原處分機關以本案違規事實明確，援引首揭規定，裁
    處異議人罰鍰4,800 元，並責令申請換領牌照或改正，認事
    用法均無違誤，異議人猶執前詞不服處分，其異議為無理由
    ，應予駁回。
據上論斷，依道路交通案件處理辦法第19條，裁定如主文。
中    華    民    國    98    年     6    月    15    日
                  交通法庭法  官   吳祚丞
以上正本證明與原本無異。
如不服本裁定應於收受正本後5日，向本院提出抗告書狀。
                             書記官   陳紀元
中    華    民    國    98    年    6     月    15    日


司法院資訊處製作；財團法人民間司法改革基金會備份。
